

### KONTAKT DO MNIE

- 501 297 401
- mar.bogucki@gmail.com
- https://marbogucki.github.io/
- marcin-bogucki-a96a8672

## **JĘZYKI**

O Angielski - B1 - dobra w czytaniu i pisaniu

#### HOBBY

- ⊙ Zdrowe odżywianie, gotowanie
- Literatura informatyczna
- O Sport siłownia, siatkówka
- Filmy Star Wars

# Marcin **Bogucki**

Web Designer, Front-end Developer

Wymagająca praca na stanowisku Front-end Developer, która pozwoli mi połączyć zdobytą wiedzę akademicką i umiejętności praktyczne. Chciał bym być członkiem profesjonalnego zespołu, w którym będę mógł polepszyć swoje umiejętności, poprzez zdobycie doświadczenia zawodowego, szczególnie w JavaScript i Angular JS.



# **DOŚWIADCZENIE ZAWODOWE**

2014-03 / dzisiai 2 lata 6 miesięcy (Pruszków)

DaVinci Medical System

Web Designer, Front-end Developer

Interfejsy aplikacji internetowych, przygotowanie kodu HTML i CSS dla oprogramowania medycznego.

2013-04 / 2014-03 1 rok (Gdańsk)

Etendard Sp. zo.o.

Junior Front-end Developer

Strony WWW, sklepy internetowe i aplikacje internetowe (HTML, CSS, jQuery).

2010-10 / 2013-03 2 lata 6 miesięcy (Warszawa)

Grupa Wsparcia Projektów Inwestycyjnych

Web Designer HTML/CSS Developer

Projektowanie graficzne i tworzenie szablonów HTML i CSS.

2010-06 / 2012-09 2 lata 4 miesiace

(Warszawa)

**Education Media House** 

WebDesigner, XHTML/CSS Developer

Tworzenie elektronicznych dzienników dla szkół.

2008-09 / 2010-05 1 rok 9 miesięcy (Warszawa)

Go Studio

HTML/CSS Developer

Tworzenie stron internetowych i sklepów internetowych



2016		info Share Academy	
		Szkolenie Junior Front-end Developer	
2015 - 2016		English Unlimited	
		Poziom B1	
2014		Eduweb	
		Responsive Web Design	
2006-2007	0	Szkoła Policealna TEB Edukacja	
		Grafik komputerowy	
2005-2008	0	Uniwersytet Warmińsko-Mazurski w Olsztynie	
		Przygotowanie pedagogiczne i zdobycie kwalifikacji do	
		prowadzenia szkoleń informatycznych.	
2003-2008	0	Uniwersytet Warmińsko-Mazurski w Olsztynie	
		Edukacja Techniczno - Informatyczna	

IJMIF.J	<b>ETNOSCI</b>	Bootstrap	$\odot \odot \odot \bigcirc \bigcirc \bigcirc$
	71110001	RWD	$\odot \odot \odot \odot \bigcirc$
HTML	$\odot \odot \odot \odot \bigcirc \bigcirc$	Gulp	$\bullet \bullet \circ \circ \circ \circ$
CSS	$\odot \odot \odot \odot \bigcirc \bigcirc$	WebStorm	$\bullet \bullet \circ \circ \circ \circ$
JavaScript	$\odot \odot \odot \bigcirc \bigcirc \bigcirc$	Photoshop	$\odot$ $\odot$ $\odot$ $\bigcirc$
jQuery	$\odot \odot \odot \bigcirc \bigcirc \bigcirc$	Illustrator	$\bullet \bullet \bullet \circ \circ \circ$
Sass	$\odot \odot \odot \bigcirc \bigcirc \bigcirc$	InDesign	$\bullet \bullet \circ \circ \circ \circ$
PHP	$\odot$	JIRA	$\bullet \bullet \bullet \circ \circ \circ$
MySQL	$\odot$ $\odot$ $\bigcirc$ $\bigcirc$ $\bigcirc$	Tortoise SVN	$\bullet \bullet \bullet \bullet \circ \circ$
React JS	$\odot$	GIT	$\bullet \bullet \bullet \circ \circ \circ$
Angular 1.x	$\odot$	Scrum	$\bullet \bullet \bullet \circ \circ \circ$

Wyrażam zgodę na przetwarzanie moich danych osobowych dla potrzeb niezbędnych do realizacji procesu rekrutacji (zgodnie z Ustawą z dnia 29.08.1997 roku o Ochronie Danych Osobowych; (tekst jednolity: Dz. U. 2016 r. poz. 922).